【裁判字號】    99,訴,885
【裁判日期】    991223
【裁判案由】    違反毒品危害防制條例
【裁判全文】
臺灣屏東地方法院刑事判決               99年度訴字第885號
公  訴  人  臺灣屏東地方法院檢察署檢察官
被      告  蔡家和
上列被告因違反毒品危害防制條例案件，經檢察官提起公訴（99
年度毒偵字第1553號），被告於本院準備程序中為有罪之陳述，
經合議庭裁定由受命法官獨任進行簡式審判程序，判決如下：
    主  文
蔡家和施用第一級毒品，累犯，處有期徒刑拾月。
    事實及理由
一、本院認定被告蔡家和之犯罪事實、證據，除於證據部分增列
    被告於本院審理之自白外，餘均與檢察官起訴書之記載相同
    ，茲引用之（如附件）。
二、查海洛因係毒品危害防制條例第2條第2項第1 款所列之第一
    級毒品。核被告所為，係犯毒品危害防制條例第10條第1 項
    之施用第一級毒品罪。被告於施用毒品海洛因而持有該毒品
    之低度行為，應為施用之高度行為所吸收，不另論罪。被告
    有如起訴書所載之論罪科刑資料，有臺灣高等法院被告前案
    紀錄表可按，是被告於徒刑之執行完畢後5 年內故意再犯本
    件有期徒刑以上之罪，為累犯，應加重其刑。爰審酌被告於
    觀察、勒戒及強制戒治後，仍不知警惕，不思尋求正當之身
    心發展，竟又施用足以導致精神障礙、性格異常，甚至造成
    生命危險之毒品，戕害一己之身心健康，對社會治安可能之
    危害程度非微，惟念及其於犯罪後能坦承犯行，犯後態度尚
    可，及其智識程度、生活狀況，暨公訴人建議量處刑度尚屬
    過重等一切情狀，量處如主文所示之刑。
據上論斷，應依刑事訴訟法第273 條之1 第1 項、第299 條第1
項前段、第310 條之2 、第454 條第2 項，毒品危害防制條例第
10條第1 項，刑法第11條前段、第47條第1 項，判決如主文。
本案經檢察官曾士哲到庭執行職務。
中    華    民    國    99    年    12    月    23    日
                  刑事第四庭    法  官  蔡玉雪
以上正本證明與原本無異。
如不服本判決應於收受判決後10日內向本院提出上訴書狀，並應
敘述具體理由；其未敘述上訴理由者，應於上訴期間屆滿後20日
內向本院補提理由書（均須按他造當事人之人數附繕本）「切勿
逕送上級法院」。
中    華    民    國    99    年    12    月    23    日
                                書記官  許倬維
附錄論罪科刑法條：
毒品危害防制條例第10條第1項
施用第一級毒品者，處6月以上5年以下有期徒刑。
【附件】
臺灣屏東地方法院檢察署檢察官起訴書
                                     99年度毒偵字第1553號
     被      告  蔡家和  男  32歲（民國○○年○月○日生）
                         住屏東縣枋寮鄉○○村○○路120號
                         居屏東縣東港鎮鎮○里○○路18號
                         國民身分證統一編號：Ｚ000000000號
 上列被告因違反毒品危害防制條例案件，業經偵查終結，認應提
 起公訴，茲將犯罪事實及證據並所犯法條分敘如下：
         犯罪事實
一、蔡家和前因違反毒品危害防制條例案件經觀察勒戒，認有繼
    續施用毒品之傾向，經裁定送強制戒治，於民國88年3 月2
    日停止戒治付保護管束，迄同年7 月27日保護管束期滿執行
    完畢，並由臺灣高雄地方法院檢察署檢察官以89年度戒毒偵
    字第1210號為不起訴處分確定；又因竊盜案件，經貴院以90
    年度易字第133 號判處有期徒刑1 年6 月確定；復因違反毒
    品危害防制條例案件，經強制戒治並起訴，戒治部分於90年
    10月30日停止戒治接續執行有期徒刑，迄91年5 月4 日期滿
    執行完畢，刑責部分經貴院以90年度訴字第156 號判處有期
    徒刑10月確定；再因竊盜案件，經貴院以90年度易字第411
    號判處有期徒刑6 月確定，與前揭竊盜案件合併應執行有期
    徒刑1 年10月，並接續執行前揭違反毒品危害防制條例案件
    有期徒刑10月，於92年4 月30日縮短刑期假釋出監，所餘刑
    期付保護管束，復於假釋期間因違反毒品危害防制條例案件
    ，經撤銷假釋，並由貴院以93年度訴字第116 號判處有期徒
    刑1 年確定；93年間又因違反毒品危害防制條例案件，經貴
    院以93年度易字第525 號判處有期徒刑4 月確定，同年間另
    因竊盜、贓物案件，經臺灣高等法院高雄分院以93年度上易
    字第663 號判處有期徒刑8 月確定、經貴院以93年度易字第
    607 號判處有期徒刑5 月確定，上開4 案件合併應執行有期
    徒刑2 年2 月，並於前揭撤銷假釋應執行殘刑1 年16日執行
    後接續執行，於96年6 月22日縮短刑期假釋出監，所餘刑期
    付保護管束，甫於同年7 月20日保護管束期滿執行完畢。詎
    猶不知悔改，明知海洛因屬第一級毒品，不得持有及施用，
    仍基於施用第一級毒品之犯意，於99年6 月11日10時23分許
    往前回溯96小時內之某時，在不詳處所施用第一級毒品海洛
    因1 次。嗣於99年6 月11日經本署觀護人通知到場採尿並送
    驗檢出海洛因代謝後之嗎啡陽性反應，始知悉上情。
二、案經本署觀護人簽分偵辦。
         證據並所犯法條
一、證據清單
 ┌──┬───────────┬───────────┐
 │編號│       證據名稱       │       待證事實       │
 ├──┼───────────┼───────────┤
 │ 1  │本署尿液檢體監管紀錄表│被告尿液編號為        │
 │    │1紙                   │000000000             │
 ├──┼───────────┼───────────┤
 │ 2  │台灣檢驗科技股份有限公│被告經採尿送驗，檢出海│
 │    │司濫用藥物尿液檢驗報告│洛因代謝後之嗎啡陽性反│
 │    │1紙                   │應而有施用海洛因之事實│
 ├──┼───────────┼───────────┤
 │ 3  │本署刑案資料查註紀錄表│被告於強制戒治執行完畢│
 │    │、全國施用毒品案件紀錄│ 5年內，再犯施用毒品案│
 │    │表各1份               │件經判決確定，復於強制│
 │    │                      │戒治執行完畢 5年後，犯│
 │    │                      │本件施用毒品罪        │
 └──┴───────────┴───────────┘
二、核被告所為，係犯毒品危害防制條例第10條第1 項之施用第
    一級毒品罪嫌。又被告曾受有期徒刑之執行完畢，有本署刑
    案資料查註紀錄表1 份可參，其於5 年內故意再犯本件有期
    徒刑以上之罪，為累犯，請依刑法第47條第1 項規定加重其
    刑。
三、依毒品危害防制條例第23條第2 項、刑事訴訟法第251 條第
    1 項提起公訴。
     此  致
 臺灣屏東地方法院
 中    華    民    國    99    年    7    月    13     日
                               檢  察  官  王  邦  安
 本件正本證明與原本無異
 中    華    民    國    99    年    7     月    21    日
                               書  記  官  林  榮  燦
 附錄本案所犯法條全文
 毒品危害防制條例第10條
 施用第一級毒品者，處 6 月以上 5 年以下有期徒刑。
 施用第二級毒品者，處 3 年以下有期徒刑。

司法院資訊處製作；財團法人民間司法改革基金會備份。
